Inventaris van het archief van het Ministerie van Justitie: Directoraat-Generaal van Politie, (1937) 1940-1946 (1948)
Nationaal Archief, Den Haag
Aanwijzingen voor onderzoek in het archief
Als men een onderwerp of een persoonsnaam weet, is onderzoek in de archieven mogelijk. Dit kan vanuit twee invalshoeken gedaan worden.
1. Zoeken via de index
Een mogelijkheid om iets over een bepaald onderwerp of persoon te vinden is de index. Eigennamen, geografische aanduidingen en onderwerpen voorkomend in de omschrijvingen in de bijlagen zijn in deze index opgenomen. Dit betekent dat niet alle namen die voorkomen in de beschreven archiefstukken zijn opgenomen. Niet opgenomen in de index zijn de namen uit de inleiding.
De 'ij' is gealfabetiseerd bij de letter 'I' en niet bij de 'Y'.
U zoekt in deze alfabetische lijst het onderwerp of naam van de persoon waarover u stukken wilt raadplegen. Als u het heeft gevonden, wordt u verwezen naar een inventarisnummer.
Ter verduidelijking volgt hieronder een schematische weergave van bovenstaande zoekstructuur:
Index ---> Inventaris ---> Bijlagen
Voorbeeld 1:
U zoekt gegevens over aanplakbiljetten en de aanplakregeling. Via de index vindt u de volgende aanwijzingen:
Aanplakbiljetten 97, 612
Aanplakregeling 615
U ziet dat de trefwoorden een verwijzing opleveren naar de inv.nrs. 97, 612, en 615. Vervolgens zoekt u in de inventaris de desbetreffende inventarisnummers op.
Inventarisnummer 97 maakt deel uit van het archief van het Bureau van de Gevolmachtigde voor de Reorganisatie van de Nederlandse Politie, 1941-1943. In de serie algemene onderwerpen (AO) ziet u bij inventarisnummer 97 staan:
97 AO 0/025/40 - AO 0/056/40
In de bijbehorende verzamelbeschrijving ziet u dat deze serie nader toegankelijk is gemaakt in een afzonderlijke bijlage. Om de informatie over aanplakbiljetten te vinden wordt u verwezen naar bijlage 1.
In bijlage 1 ziet u onder de nadere specificatie van inventarisnummer 97 staan:
AO 0/042/40 Bewaking van bekendmakingen (aanplakbiljetten)
Vervolgens kunt u inventarisnummer 97 opvragen en het stuk met het kenmerk AO 0/042/40 inzien.
Op dezelfde wijze kunt u ook de gezochte informatie vinden bij de inventarisnummers 612 en 615.
2. Zoeken via de eigentijdse kaartsystemen
De in de verschillende archieven aangetroffen kaartsystemen verwijzen naar de behandelende afdelingen en de oorspronkelijke registratuur, derhalve een jaar met agendanummer, classificatiecode of een ander registratuurkenmerk.
Hetzij door vermissing of vervreemding hetzij door vernietiging is een deel van de stukken niet meer aanwezig. Dit betekent dat de verwijzingen die u in de verschillende kaartsystemen aantreft niet altijd de door u gezochte stukken opleveren.
In de inventaris zelf treft u bij verschillende series verwijzingen aan naar de bijbehorende kaartsystemen.
Selectie en vernietiging
De archieven zijn gevormd gedurende "bijzondere omstandigheden": Dit hield in dat ook in uitvoerende zin zeer terughoudend met vernietiging moest worden omgegaan. Hiervoor kwamen derhalve alleen die stukken in aanmerking die ondanks de oorlogssituatie gewone routinezaken betroffen. Alle overige zaken die op de een of andere manier zijn gerelateerd aan de oorlogssituatie kwamen voor bewaring in aanmerking.
Aanwijzingen voor de gebruiker
Openbaarheidsbeperkingen
Deels openbaar, deels beperkt openbaar (B).
Materiële beperkingen
Het archief kent geen materiële beperkingen.
Aanvraaginstructie
Openbare archiefstukken kunnen online worden aangevraagd en gereserveerd. U kunt dit ook via de terminals in de studiezaal van het Nationaal Archief doen. Om te kunnen reserveren dient u de volgende stappen te volgen:
U maakt een profiel aan op www.gahetna.nl, en logt vervolgens in
Via de archiefinventaris (alleen de beschrijvingen met rode nummers) selecteert u het gewenste archiefstuk door op de knop 'Reserveren' te klikken
In het volgende scherm geeft u aan op welke dag u het archiefstuk wilt inzien
Indien u zich bevindt in de studiezaal en een tafelnummer heeft ontvangen kunt u dit nummer vermelden. Als u geen tafelnummer heeft kunt u tafelnummer 777 laten staan
Vervolgens bevestigt u uw reservering door deze te versturen.
Verwant materiaal
Beschikbaarheid van kopieën
Bijlagen
Overzicht van geraadpleegde bronnen
Huizinga, Bert en Koen Aartsma, De Zwarte Politie, 1940-1945 Weesp, 1986.
Jong, L. de, Het Koninkrijk der Nederlanden in de Tweede Wereldoorlog: deel 4, Den Haag, 1972 deel 5, Den Haag, 1974.
Beschrijving van de series en archiefbestanddelen
- GENERALE INSPECTIE DER NEDERLANDSE POLITIE, 1940-1942, 1
  - Algemeen, 1.1
    - Register op de stukken van de Generale Inspectie der Nederlandse Politie, 1940-1942; 1-12; 1 kaartsysteem
      Alfabetisch geordend, verwijzend naar jaar en dossiernummers.
      De groene kaartjes zijn een toegang op Afdeling I, inv. nrs. 17-46.
      De rose kaartjes zijn een toegang op Afdeling II, inv.nrs. 53-70.
      De witte kaartjes zijn een toegang op Afdeling III, inv.nrs. 72-83.
      - A - Bek, 1
        Openbaarheid beperkt tot 1 januari 2025
      - Ber - C, 2
      - D - Gen, 3
      - Gi - H, 4
      - I - Ma, 5
      - Mar - On, 6
      - Oo - Rapporten A, 7
      - Rapporten B - Ru, 8
      - Rij - Sc, 9
      - Se - Ven, 10
      - Ver - Woo, 11
      - Wor - Z, 12
    - Correspondentie met het Politieopleidingsbataljon, 1941-1942; 13; 1 pak
      Nummeriek geordend POB 100 1/41 - POB 100 30/41.
  - Afdeling I; Algemene Zaken, 1.2
    - Register op de stukken van Afdeling I, 1940-1942; 14-16; 3 omslagen
      Per jaar numeriek geordend, verwijzend naar jaar/volgnummer zoals beschreven in de inv.nrs. 17-46.
      - 1940, 0001-1360, 14
      - 1941, 0002-1361, 15
      - 1942, 0003-0992, 16
    - Stukken betreffende de behandeling van aangelegenheden door Afdeling I, 1940-1942; 17-46; 29 pakken en 1 omslag
      Per jaar numeriek geordend.
      Toegankelijk: alfabetisch via het kaartsysteem zoals opgenomen onder de inv.nrs. 1-12 en numeriek via de toegang zoals beschreven onder de inv.nrs. 14-16.
      - 1940, 0001-0145 (subdossiers 1 - 150), 17
      - 1940, 0145 (subdossiers 151 - 900), 18
      - 1940, 0145 (subdossiers 901 - 1102)-0464, 19
      - 1940, 0465-1361, 20
      - 1941, 0002-0007, 21
      - 1941, 0008-0049, 22
      - 1941, 0051-0099, 23
      - 1941, 0101-0129, 24
      - 1941, 0130, 25
      - 1941, 0131-0145, 26
      - 1941, 0146-0170, 27
        Voor 0168 zie inv.nrs. 28-29.
      - 1941, 0168 (opgave leden NSB bij politiekorpsen), 28; omslag
      - 1941, 0168 (opgave niet leden NSB bij politiekorpsen), 29
      - 1941, 0171-0215, 30
      - 1941, 0216-0281, 31
      - 1941, 0282-0355, 32
      - 1941, 0356-0435, 33
      - 1941, 0436-0500, 34
      - 1941, 0501-0600, 35
      - 1941, 0601-0700, 36
        Voor 0610 zie inv.nrs. 37-38.
      - 1941, 0610 indiening gegevens ten behoeve van een aan te leggen kaartsysteem betreffende personeel van de Nederlandse politie; gemeenten A - M, 37
      - 1941, 0610 indiening gegevens ten behoeve van een aan te leggen kaartsysteem betreffende personeel van de Nederlandse politie; gemeenten N - Z, 38
      - 1941, 0701-0800, 39
      - 1941, 0802-0880, 40
      - 1941, 0881-0970, 41
      - 1941, 0971-1361, 42
      - 1942, 0001-0100, 43
      - 1942, 0101-0159, 44
      - 1942, 0160-0610, 45
      - 1942, 0611-0992, 46
    - Register van aanstelling, bevordering en ontslag van veldwachters, 1941; 47; 1 kaartsysteem
      Alfabetisch geordend, verwijzend naar stamnummer.
    - Stukken betreffende benoeming, bevordering, overplaatsing, salariëring en ontslag van personeel van de rijksveldwacht, 1941; 48-49; 2 pakken
      Chronologisch geordend.
      - Jan. - apr., 48
      - Mei - dec., 49
  - Afdeling II; Marechaussee, 1.3
    - Register op de stukken van Afdeling II, 1940-1942; 50-52; 2 pakken en 1 omslag
      Per jaar numeriek geordend, verwijzend naar jaar/volgnummer zoals beschreven in de inv.nrs. 53-70.
      - 1940, 0023-1358, 50
      - 1941, 0001-0989, 51
      - 1942, 0001-0886, 52; omslag
    - Stukken betreffende de behandeling van aangelegenheden door Afdeling II, 1940-1942; 53-70; 18 pakken
      Toegankelijk: alfabetisch via het kaartsysteem zoals opgenomen onder de inv.nrs. 1-12 en numeriek via de toegang zoals beschreven onder de inv.nrs. 50-52.
      - 1940, 0003-0201, 53
      - 1940, 0202-0691, 54
      - 1940, 0692-1358, 55
      - 1941, 0001-0031, 56
      - 1941, 0032-0053, 57
      - 1941, 0054-0133, 58
      - 1941, 0134-0144, 59
      - 1941, 0145-0176, 60
      - 1941, 0177-0272, 61
      - 1941, 0273-0362, 62
      - 1941, 0363-0449, 63
      - 1941, 0450-0499, 64
      - 1941, 0500-0579, 65
      - 1941, 0580-0650, 66
      - 1941, 0651-0989, 67
      - 1942, 0001-0030, 68
      - 1942, 0031-0096, 69
      - 1942, 0097-0886, 70
  - Afdeling III; Stedelijke rijkspolitie en gemeentepolitie, 1.4
    - Register op de stukken van Afdeling III, 1940-1942; 71; 1 pak
      Per jaar numeriek geordend, verwijzend naar jaar/volgnummer zoals beschreven in de inv.nrs. 72-83.
    - Stukken betreffende de behandeling van aangelegenheden door Afdeling III, 1940-1942; 72-83; 11 pakken en 1 omslag
      Toegankelijk: alfabetisch via het kaartsysteem zoals opgenomen onder de inv.nrs. 1-12 en numeriek via de toegang zoals beschreven onder het inv.nr. 71.
      - 1940, 0009-0416, 72
      - 1940, 0422-0784, 73
      - 1940, 0785-1100, 74
      - 1940, 1101-1357, 75
      - 1941, 0001-0065, 76
      - 1941, 0066-0150, 77
        Voor 0092 zie inv.nr. 78
      - 1941, 0092, 78
      - 1941, 0151-0239, 79
      - 1941, 0241-0286, 80
        Voor 253 zie inv.nr. 81
      - 1941, 0253, 81
      - 1941, 0287-0686, 82
      - 1942, 0006-0260, 83; omslag
  - Afdeling IV; Vakonderwijs, 1.5
    - Ingekomen en doorslagen van uitgaande stukken, 1940-1941; 84; 1 omslag
- DIRECTORAAT-GENERAAL VAN POLITIE, (1939) 1940-1941, 2
  - Algemene Dienst, 2.1
    - Stukken betreffende de behandeling van diverse onderwerpen, verzameld door de chef van de Afdeling Algemene Dienst, 1939-1941; 85-90; 6 omslagen
      - Begrafenissen met korpseer, 85
      - Bezoek aan de Identificatiedienst te Brussel, 86
      - Losse stukken (genummerd 1 - 57) over het ontslag van een veldwachter in de gemeente Haskerland, 87
      - Notulen van vergaderingen van commissies betreffende de reorganisatie van de Nederlandse politie en van de herziening van de salarissen, 88
      - Ontwerp-Instructie voor het Directoraat-Generaal, 89
      - Reorganisatie van de Nederlandse politie, 90
    - Opgave van hoofden, waarnemend hoofden en plaatsvervangend hoofden van de Regelingsbureaus der Rijksveldwacht, 1941; 91; 1 stuk
    - Stukken betreffende de aanstelling en het ontslag van een arbeidscontractant, 1941; 92; 1 omslag
    - Stukken betreffende inbewaringneming en teruggave van (vuur)wapens, jachtgeweren en munitie, 1941; 93-94; 2 pakken
      Alfabetisch geordend op gemeentenaam, genummerd VuA 1/41
      - Algemeen en gemeenten A - G, 93
      - Gemeenten H - Z, 94
- BUREAU VAN DE GEVOLMACHTIGDE VOOR DE REORGANISATIE VAN DE NEDERLANDSE POLITIE, (1937) 1941-1943, 3
  - Algemeen, 3.1
    - Stukken betreffende de behandeling van diverse aangelegenheden door de Afdeling Algemene Dienst van het Directoraat-Generaal van Politie en door verschillende afdelingen van het Bureau van de Gevolmachtigde voor de Reorganisatie van de Nederlandse Politie, 1940-1942; 95-105; 11 pakken
      Geordend volgens oude orde, algemene onderwerpen AO 0/000/40 - AO 0/211/41
      Specificatie zie bijlage 1.
      - AO 0/000/40 - AO 0/017/40, 95
      - AO 0/018/40 - AO 0/024/40, 96
      - AO 0/025/40 - AO 0/056/40, 97
      - AO 0/057/40 - AO 0/075/40, AO 0/000/41 - AO 0/008/41, 98
      - AO 0/010/41 - AO 0/032/41, 99
      - AO 0/033/41 - AO 0/059/41, 100
      - AO 0/062/41 - AO 0/088/41, 101
      - AO 0/089/41 - AO 0/107/41, 102
      - AO 0/108/41 - AO 0/137/41, 103
      - AO 0/138/41 - AO 0/155/41, 104
      - AO 0/156/41 - AO 0/211/41, 105
    - Register op de stukken van achtereenvolgens de Afdeling Algemene Dienst van het Directoraat-Generaal van Politie en van verschillende afdelingen van het Bureau van de Gevolmachtigde voor de Reorganisatie van de Nederlandse Politie, 1941-1942; 106-110; 1 kaartsysteem
      Alfabetisch geordend op naam en op onderwerp, verwijzend naar een letter met een agendanummer zoals beschreven in de inv.nrs. 111-141.
      - A - F, 106
      - G - J, 107
      - K - Q, 108
      - R - Ver, 109
      - Ves - Z, 110
    - Stukken betreffende de behandeling van diverse aangelegenheden door achtereenvolgens de Afdeling Algemene Dienst van het Directoraat-Generaal van Politie en door verschillende afdelingen van het Bureau van de Gevolmachtigde voor de Reorganisatie van de Nederlandse Politie, 1941-1943 (1946); 111-141; 26 pakken en 5 omslagen
      geordend volgens oude orde.
      bevat retro-acta vanaf 1925
      deels toegankelijk via het kaartsysteem zoals beschreven in de inv.nrs. 106-110.
      inv.nrs. 123-132 zijn tevens nader gespecificeerd met behulp van bijlage 2.
      inv. nr. 136 is tevens nader gespecificeerd met behulp van bijlage 13.
      - Diversen: X 01 - X 15, 111
      - Diversen: X 16 - X 56, 112
      - Marechaussee: M 003 - M 029, voor M 006 zie inv.nr. 114, 113
      - Marechaussee: M 006, 114
      - Marechaussee: M 030 - M 036, 115
      - Marechaussee: M 037 - M 051, 116
      - Marechaussee: M 052 - M 064, 117
      - Marechaussee: M 065 - M 081, 118
      - Marechaussee: M 082 - M 147, 119
      - Marechaussees afgekeurd: Mar 2 - Mar 20, 120; omslag
      - NV Nederlandse Spoorwegen: NS 1 - NS 2, 121; omslag
      - Politie: POL 001 - POL 015, 122
      - Politie: POL 016 - POL 024, 123
      - Politie: POL 026a - POL 045a, 124
      - Politie: POL 047a - POL 063a, 125
      - Politie: POL 065a - POL 081b, 126
      - Politie: POL 082a - POL 085d, 127
      - Politie: POL 086a - POL 097a, 128
      - Politie: POL 099a - POL 118a, 129
      - Politie: POL 119a - POL 178a, 130
      - Politie: POL 180a - POL 248a, 131
      - Politieopleidingsbataljon Schalkhaar: POB 1 - POB 15, 132; omslag
      - Posterijen Telegrafie Telefonie: PTT 1 - PTT 2, 133; omslag
      - Prijsbeheersing: Pr 1 - Pr 6, 134; omslag
      - Procureurs-generaal: PPGG 1 - PPGG 21, 135
      - Rijksrechercheurs: RR 1 - RR 31, 136
      - Rijksspeurhondendienst: RS 1 - RS 26, 137
      - Rijksveldwacht: Rvw 01 - Rvw 21, 138
      - Rijksveldwacht: Rvw 22 - Rvw 31, 139
      - Rijksveldwacht: Rvw 32 - Rvw 34, 140
      - Rijksveldwacht: Rvw 35 - Rvw 82, 141
    - Stukken betreffende de behandeling van diverse aangelegenheden door verschillende afdelingen van het Bureau van de Gevolmachtigde voor de Reorganisatie van de Nederlandse Politie., 1941-1942; 142-218; 27 pakken, 49 omslagen en 1 stuk
      Geordend volgens oude orde (primair op rubriek en hierbinnen op agendanummer).
      Specificatie zie bijlage 8.
      - 010-0007 - 012-4658, 142; pak
      - 013-1149 - 0201-0924, 143; pak
      - 0201-1025 - 0204-1389, 144; pak
      - 0204-1523 - 02050-2504, 145; pak
      - 021-0151 - 02140-0201, 146; pak
      - 02140-0219 - 0215-0034, 147; pak
      - 0215-0035 - 0215-2422, 148; pak
      - 0215-2647 - 0219-1216, 149; pak
      - 0220-0009 - 0220-0988, 150; pak
      - 0220-1003 - 0220-4394, 151; pak
      - 02200-1258 - 02200-4320, 152
      - 0221-0066 - 0221-0859, 153; pak
      - 0221-1032 - 0221-4680, 154; pak
      - 0222-128 - 0222-4663, 155; pak
      - 0223-0001 - 0223-4689, 156; pak
      - 0224-2577 - 0224-2828, 157
      - 0225-0164 - 0225-1667, 158
      - 0226-0104 - 0226-4435, 159
      - 0227-2980, 160
      - 0228-0279 - 0228-2837, 161
      - 0229-0469 - 0229-3773, 162
      - 023-0274 - 023-2396, 163
      - 0230-0003 - 0230-0981, 164; pak
      - 0230-1005 - 0230-2996, 165; pak
      - 0230-3004 - 0230-4360, 166; pak
      - 0230-4400 - 0230-4697, 167; pak
      - 02300-0477 - 02300-2918, 168
      - 02301-1136 - 02301-3787, 169
      - 0231-0114 - 0231-4384, 170
      - 02310-0455 - 02310-2198, 171; pak
      - 02310-2215 - 02310-4549, 172; pak
      - 0232-0112 - 0232-2937, 173
      - 02320-1130 - 02320-4209, 174
      - 023201-2242 - 023201-2319, 175
      - 02323-0880 - 02323-3144, 176
      - 02324-2541, 177
      - 0233-0031 - 0233-0085, 178
      - 0234-0055 - 0234-1594, 179
      - 0239-0312 - 0239-2585, 180
      - 024-2483 - 024-3745, 181
      - 025-0181, 182
      - 0250-0059 - 0250-0782, 183; pak
      - 0250-0808 - 0250-4635, 184; pak
      - 0251-0002, 185
      - 0252-0227 - 0252-4495, 186; pak
      - 02520-2032 - 02520-4675, 187; pak
      - 03-0143 - 03-4349, 188
      - 030-0015 - 030-4245, 189
      - 031-0011 - 031-4571, 190
      - 032-2170 - 032-3926, 191
      - 033-0828 - 033-4694, 192
      - 040-0021 - 040-0079, 193
      - 041-0040 - 041-0133, 194
      - 0410-0125 - 0410-0135, 195
      - 0411-0054 - 0411-0137, 196
      - 0412-0060, 197
      - 0414-0061 - 0414-0576, 198
      - 0415-0063, 199
      - 0420-022 - 0420-0134 (geagendeerd in 1940), 200
      - 0420-109 - 0420-4243 (geagendeerd in 1941/1942), 201; pak
      - 0421-066 - 0421-1381, 202
      - 0422-067, 203; stuk
      - 0423-073 - 0423-2310, 204
      - 0424-019, 205
      - 0426-2260, 206
      - 043-0462 - 043-381, 207
      - 051-006 - 051-2579, 208
      - 052-080 - 052-2448, 209
      - 053-010 - 053-2229, 210
      - 054-095, 211
      - 061-2218 - 061-2539, 212
      - 062-098, 213
      - 063-024 - 063-309, 214
      - 065-188, 215
      - 07-2254 - 07-4464 en 070-2187 - 070-3724, 216
      - 09-0042 - 09-1088, 217; pak
      - 09-1162 - 09-4679, 218; pak
    - Register op de stukken van de verschillende afdelingen van het Bureau van de Gevolmachtigde voor de Reorganisatie van de Nederlandse Politie, 1942-1943; 219-235; 1 kaartsysteem
      Alfabetisch geordend op naam, verwijzend naar classificatienummer en agendanummer zoals beschreven in de inv.nrs. 262-285 en bijbehorende bijlage 11.
      Ook verwijzend naar de inv.nrs 298-301 en bijbehorende bijlage 5
      Ook verwijzend naar de inv.nrs. 317-321 (codegedeelte).
      - A - Bes, 219
      - Beu - Bre, 220
      - Bri - De, 221
      - Di - Fa, 222
      - Fe - Gu, 223
      - Gij - Hi, 224
      - Ho - Ji, 225
      - Jo - Ko, 226
      - Kon - La, 227
      - Le - Mel, 228
      - Mij - O, 229
      - Op - Re, 230
      - Ri - Scho, 231
      - Schu - Su, 232
      - Sw - Ver, 233
      - Vi - Wer, 234
      - Wes - Z, 235
    - Register op de stukken van de verschillende afdelingen van het Bureau van de Gevolmachtigde voor de Reorganisatie van de Nederlandse Politie, 1942-1943; 236-261; 1 kaartsysteem
      Alfabetisch geordend op onderwerp, verwijzend naar classificatienummer en agendanummer zoals beschreven in de inv.nrs. 262-285 en bijbehorende bijlage 11.
      - A - Ap, 236
      - Ar - B.d.O (november 1942), 237
      - B.d.O (december 1942) - Be, 238
      - Bi - Bua, 239
      - Bur - Cr, 240
      - D - E, 241
      - F - Genee, 242
      - Gener - Hea, 243
      - Hej - Hij, 244
      - I - Jus, 245
      - Ka - Kij, 246
      - La - Mas, 247
      - Me - Ned, 248
      - Nee - Oo, 249
      - Op - Pa, 250
      - Pe - Pol, 251
      - Pol, 252
      - Pom - Ru, 253
      - Rijk - Rijksinkoopbureau, 254
      - Rijksinspectie - Rijksrecherchecentrale (oktober 1942), 255
      - Rijksrecherchecentrale (november 1942) - Rijkswaterstaat, 256
      - Sa - Sta, 257
      - Ste - Te, 258
      - Th - Vere, 259
      - Verf - Vo, 260
      - Vr - Z, 261
    - Stukken betreffende de behandeling van diverse aangelegenheden door de verschillende afdelingen van het Bureau van de Gevolmachtigde voor de Reorganisatie van de Nederlandse Politie, 1942-1943; 262-285; 24 pakken
      Geordend volgens oude orde (primair op classificatiecode en hierbinnen op agendanummer).
      Toegankelijk: op naam via het kaartsysteem zoals beschreven in de inv.nrs. 219-235, op onderwerp via het kaartsysteem zoals beschreven in de inv.nrs. 236-261.
      Ook deels toegankelijk met behulp van het kaartsysteem zoals beschreven in de inv.nrs. 664-670 alsmede met behulp van bijlage 11.
      - -1. - -1.759.66, 262
      - -1.78 - -1.823, 263
      - -1.824.518 - -1.824.53.06, 264
      - -1.827 - -2.07.352, 265
      - -2.07.352.11 - -2.07.76, 266
      - -2.07.83 - -2.08.22, 267
      - -2.08.23: 00090-01416, 268
      - -2.08.23: 01513-03248, 269
      - -2.08.23: 03356-05813, 270
      - -2.08.23: 05838-08378, 271
      - -2.08.23: 08380-12238, 272
      - -2.08.23: 12588-17616, 273
      - -2.08.24: 00117-09290, 274
      - -2.08.24: 09296 - -2.08.28: 01584, 275
      - -2.08.28: 01710-06426, 276
      - -2.08.28: 06477-11357, 277
      - -2.08.28: 11382 - -2.08.311: 04320, 278
      - -2.08.311: 04473-17141, 279
      - -2.08.312 - -2.08.351, 280
      - -2.08.4 - -2.08.741: 2395, 281
      - -2.08.741: 2396 - -2.08.741.5: 5477, 282
      - -2.08.741.5: 5485 - -2.08.742.1, 283
      - -2.08.742.2 - -2.08.75, 284
      - -2.08.8 - -2.08.97, 285
  - Kabinet, 3.2
    - Stukken betreffende de aanstelling, het ontslag en de detachering van personeel en arbeidscontractanten bij het Bureau van de Gevolmachtigde voor de Reorganisatie van de Nederlandse Politie en de Rijksrecherchecentrale, 1940-1943; 286-292; 7 pakken
      Alfabetisch geordend op naam.
      - A - B, 286
      - C - G, 287
      - H - Ke, 288
      - Ki - M, 289
      - N - R, 290
      - S - V, 291
      - W - Z, 292
    - Ingekomen en minuten en afschriften van uitgaande stukken, 1942-1943; 293-295; 3 pakken
      Numeriek geordend volgens oude orde.
      Specificatie zie bijlage 7.
      - 234-256, 293
      - 257-279, 294
      - 280-319, 295
  - Afdeling Uitvoerende Dienst, 3.3
    - Stukken betreffende de opheffing van de veldwacht en de overgang naar en reorganisatie van de marechaussee, 1942-1943; 296; 1 pak
    - Circulaires en aanschrijvingen voor de politie en de marechaussee, 1942-1943; 297; 1 omslag
  - Afdeling Recht en Bestuur, 3.4
    - Stukken betreffende de behandeling van aangelegenheden door de Afdeling Recht en Bestuur, 1941-1943; 298-301; 4 pakken
      Numeriek geordend, toegankelijk: op naam via het kaartsysteem zoals beschreven in de inv.nrs. 219-235, op onderwerp via het kaartsysteem zoals beschreven in de inv.nrs. 236-261 alsmede met behulp van bijlage 5.
      - 00721-05844, 298
      - 06100-12158, 299
      - 12351-16527, 300
      - 16783-17892, 301
  - Afdeling Organisatie Ordepolitie, 3.5
    - Stukken betreffende de organisatie van de orde-, gemeente- en staatspolitie, 1942-1943; 302; 1 omslag
  - Afdeling Personeel en Opleiding Recherche, 3.6
    - Stukken betreffende aanstelling, salariëring en ontslag van grenswachtcontroleurs, 1937-1942; 303; 1 omslag
    - Stukken betreffende sollicitatie en toezending sollicitatiebescheiden, 1940-1941; 304; 1 omslag
    - Stukken betreffende de aanstelling van onbezoldigde rijksveldwachters, 1941-1942; 305; 1 omslag
    - Stukken betreffende de behandeling van diverse personeelsaangelegenheden, voorheen afgehandeld door de Afdeling Algemene Dienst van het Directoraat-Generaal van Politie, 1941-1942; 306-309; 4 pakken
      Numeriek geordend volgens oude orde op agendanummer.
      Specificatie zie bijlage 25.
      - P 14/01/41 - P 14/13/41, 306
      - P 14/14/41 - P 14/34/41, 307
      - P 14/35/41 - P 14/56/41, 308
      - P 15/41 - P 49/42, 309
    - Stukken betreffende de behandeling van aangelegenheden door de Afdeling Personeel, 1943; 310; 1 omslag
      Geordend volgens oude orde numeriek op agendanummer 1 P.Off - 172 P.Off.
      Specificatie zie bijlage 14.
  - Afdeling Technische Verbindingsdienst, 3.7
    - Stukken betreffende de reorganisatie van de Technische Verbindingsdienst, 1943; 311; 1 omslag
  - Afdeling Huisvesting, 3.8